臺灣高等法院花蓮分院刑事判決　　 96年度交上更(一)字第1號
上　訴　人　臺灣花蓮地方法院檢察署檢察官
被　　　告　甲○○
上訴人因被告公共危險案件，不服臺灣花蓮地方法院中華民國92
年10月28日92年度交訴字第3號第一審判決（起訴案號：臺灣花
蓮地方法院檢察署91年度偵字第2097號），提起上訴，本院判決
如下：
    主  文
原判決撤銷。
甲○○駕駛動力交通工具肇事致人受傷而逃逸，處有期徒刑六月
，如易科罰金，以銀元三佰元即新台幣九百元折算壹日。
    事  實
一、甲○○於民國（下同）88年5月4日上午5時50分許，駕駛車
    號HCT-329號機車，沿花蓮縣花蓮市農兵橋由南往北方向行
    駛，原應注意汽車在同一車道行駛時，除擬超越前車外，後
    車與前車之間應保持可以煞停之距離；且應注意汽車行進中
    駕駛人應注意車前狀況，隨時採取必要安全措施；而依當時
    情形，並無不能注意之情事；竟疏於注意，追撞在其前方同
    向行駛，由乙○○騎乘之RAM-427號機車，致乙○○受撞倒
    地，受有頭部損傷、併左後枕6公分乘6公分血腫傷害。雖經
    送往花蓮醫院急救，並經財團法人振興復健醫療中心、國軍
    花蓮總醫院治療，仍呈器質性精神病之重大不治或難治之傷
    害（甲○○過失傷害致重傷部分業經本院以90年度交上易字
    第50號判處有期徒刑6月確定）。甲○○竟於駕駛上開動力
    交通工具肇事致乙○○受傷後逃逸。
二、案經臺灣高等法院花蓮分院檢察署函送臺灣花蓮地方法院檢
    察署檢察官偵查起訴。
    理  由
一、訊據被告矢口否認上開犯行，辯稱：伊無於上開時地駕駛
    HCT-329號機車肇事而逃逸之行為云云。
二、經查被告確有於上開時地駕駛HCT-329號機車肇事致乙○○
    受傷，而經本院以90年度交上易字第50號判處有期徒刑6月
    確定等情，業經本院調取上開案卷查明屬實，且有上開判決
    1份附卷可憑。又肇事者於肇事後即行逃逸一節，亦經被害
    人乙○○於上開案卷審理時供陳明確，而肇事之被告機車則
    遺留現場，足見被告於肇事後即行逃逸。本件事證明確，被
    告所辯無非卸責之詞，不足採信，犯行堪以認定。
三、核被告所為，係犯刑法第185條之4之肇事遺棄罪。原審未察
    ，而為被告無罪之諭知，尚有未合。檢察官上訴，指摘原判
    決不當，為有理由，應予撤銷改判。又被告行為後，刑法第
    41條業於90年1月4日修正為：「犯最重本刑為五年以下有期
    徒刑以下之刑之罪，而受六月以下有期徒刑或拘役之宣告，
    因身體、教育、職業或家庭之關係，執行顯有困難者，得以
    一元以上三元以下折算壹日，易科罰金。」並於90年1月10
    日經總統公布施行，被告行為後法律已有變更，比較新舊法
    的結果，以修正後之規定對被告較為有利，依刑法第2條第1
    項但書之規定，應適用90年1月10日公布施行之刑法第41條
    第1項前段規定，定其易科罰金之折算標準。又刑法第41條
    復於95年7月1日修正公布施行，修正後該條項規定易科罰金
    以新台幣1千元、2千元、3千元折算一日，此項修正不利被
    告，依刑法第2條第1項但書之規定，仍應適用最有利於被告
    之90年1月10日公布施行之刑法第41條第1項前段規定，定其
    易科罰金之折算標準。爰審酌被告雖無前科，惟肇事後逃逸
    ，態度不佳等一切情狀，量處如主文第2項所示之刑，並諭
    知易科罰金之折算標準。
四、被告經合法傳喚，無正當之理由不到庭，爰不待其陳述逕行
    判決。
據上論斷，應依刑事訴訟法第371條、第369條第1項前段、第364
條、第299條第1項前段，刑法第2條第1項但書、第185條之4，90
年1月10日公布施行之刑法第41條第1項前段，廢止前罰金罰鍰提
高標準條例第2條，判決如主文。。
本案經檢察官丙○○到庭執行職務。
中　　華　　民　　國　　96　　年　　5　　月　　17　　日
                  刑事庭審判長法  官     謝 志 揚
                              法  官     蔣 有 木
                              法  官     林 慶 煙
以上正本證明與原本無異。
如不服本判決，應於送達後十日內，向本院提出上訴狀。其未敘
述理由者，並應於提出上訴狀後十日內向本院補提理由狀 (須附
繕本)。
                              書記官     林 明 智
中　　華　　民　　國　　96　　年　　5　　月　　17　　日
附錄    本判決論罪科刑法條：
中華民國刑法第185條之4
（肇事遺棄罪）
駕駛動力交通工具肇事，致人死傷而逃逸者，處 6 月以上 5 年
以下有期徒刑。
